166Edepot - Archives communales déposées de Comberjon
Archives Départementales de la Haute-Saône
Série Edepot
ARCHIVES COMMUNALES DEPOSEES. ARCHIVES DES INTERCOMMUNALITES.
166Edepot - Archives communales déposées de Comberjon
1790-1930
166Edepot1-15
Archives Départementales de la Haute-Saône 14B rue Miroudot St Ferjeux 70000 VESOUL
COMMUNE DE COMBERJON
Modalités d'entrée
Dépôt du 25/10/2011
Dernier ajout le 25/10/2011
Archives publiques
- ARCHIVES MODERNES
  - ADMINISTRATION GENERALE DE LA COMMUNE
    - 1 Registre. Registre des délibérations du conseil municipal de Comberjon. Non vu en 1978., 1790; 166 Edepot 1; D1
      Communicabilité
      Communicable
    - 1 registre relié en parchemin. Registre des délibérations du conseil municipal de Comberjon (1842-1864); à la fin du registre, inventaire des objets mobiliers de la municipalité de Comberjon ainsi que quelques souches de passeports (1846-1858)., 166 Edepot 2; D2
    - 103 pièces papier. Actes de l'administration municipale: correspondance de la commune., 1842-1924; 166 Edepot 3; D3
  - POPULATION-ECONOMIE SOCIALE-STATISTIQUE
    - 29 pièces papier. Population: mouvements de la population., 1853-1879; 166 Edepot 4; F1
    - 23 pièces papier. Population: mouvements de la population., 1880-1906; 166 Edepot 5; F2
    - 44 pièces papier. Population: dénombrements de la population., 1846-1906; 166 Edepot 6; F3
  - CONTRIBUTIONS-ADMINISTRATIONS FINANCIERES
    - 8 pièces papier. Impôts directs: rôles de la taxe municipale sur les chiens., 1911-1919; 166 Edepot 7; G1
  - AFFAIRES MILITAIRES
    - 54 pièces papier. Recrutement: listes de recensements des jeunes de la commune., 1842-1898; 166 Edepot 8; H1
    - 102 pièces papier. Administration militaire: réquisitions des chevaux, juments, mulets, mules, des voitures, remorques, tracteurs (1899-1913). Garde nationale: recensements, contrôles (1848-1850); élections d'officiers et sous-officiers (1846-1852)., 1846-1913; 166 Edepot 9; H2
  - POLICE-HYGIENE PUBLIQUE-JUSTICE
    - 10 pièces papier. Police locale: secours pour pertes, grêle, gelées, inondations, etc., 1855-1897; 166 Edepot 10; I1
  - ELECTIONS ET PERSONNEL
    - 4 pièces papier. Elections: listes des électeurs communaux (1892); élections de conseillers municipaux (1870). Personnel communal: nominations (1821-1827)., 1821-1892; 166 Edepot 11; K1
  - FINANCES DE LA COMMUNE
    - 2 pièces papier. Revenus et charges de la commune: emprunt (1871)., 166 Edepot 12; L1
  - BIENS ET BOIS COMMUNAUX-EAUX-DROITS DIVERS
    - 48 pièces papier. Biens communaux: amodiations (1819-1836). Bois: exploitation, vente, répartition, etc. (1822-1859); location de la chasse (1835)., 1819-1859; 166 Edepot 13; N1
  - TRAVAUX PUBLICS-VOIRIE-MOYENS DE TRANSPORT-REGIME DES EAUX
    - 120 pièces papier. Voirie urbaine: travaux dans les rues de Comberjon (1861-1883). Petite voirie: établissements, réparations, classements des chemins ruraux et vicinaux (1845-1910); prestations, ressources, etc. (1840-1928)., 166 Edepot 14; O1
  - ASSISTANCE ET PREVOYANCE
    - 33 pièces papier. Application des lois d'assistance et de prévoyance: protection du premier âge (1878); assistance médicale gratuite (1847-1930); déclarations d'accidents du travail (1923-1930)., 166 Edepot 15; Q1